【裁判字號】    98,台上,581
【裁判日期】    980402
【裁判案由】    確認僱傭關係存在等
【裁判全文】
最高法院民事裁定              九十八年度台上字第五八一號
上  訴  人  宜蘭縣製茶職業工會
法定代理人  乙○○
訴訟代理人  包漢銘律師
被 上訴 人  甲○○
上列當事人間請求確認僱傭關係存在等事件，上訴人對於中華民
國九十八年一月十四日台灣高等法院第二審判決（九十七年度勞
上字第四九號），提起上訴，本院裁定如下：
    主  文
上訴駁回。
第三審訴訟費用由上訴人負擔。
    理  由
按上訴第三審法院，非以原判決違背法令為理由，不得為之。又
提起上訴，上訴狀內應記載上訴理由，表明原判決所違背之法令
及其具體內容，暨依訴訟資料合於該違背法令之具體事實，其依
民事訴訟法第四百六十九條之一規定提起上訴者，並應具體敘述
為從事法之續造、確保裁判之一致性或其他所涉及之法律見解具
有原則上重要性之理由。同法第四百六十七條、第四百七十條第
二項分別定有明文。而依同法第四百六十八條規定，判決不適用
法規或適用不當者，為違背法令；依同法第四百六十九條規定，
判決有該條所列各款情形之一者，為當然違背法令。是當事人提
起上訴，如以同法第四百六十九條所列各款情形為理由時，其上
訴狀或理由書應表明該判決有合於各該條款規定情形之具體內容
，及係依何訴訟資料合於該違背法令之具體事實。如依同法第四
百六十八條規定，以原判決有不適用法規或適用法規不當為理由
時，其上訴狀或理由書應表明該判決所違背之法令條項，或有關
判例、解釋字號，或成文法以外之習慣或法理等及其具體內容，
暨係依何訴訟資料合於該違背法令之具體事實，並具體敘述為從
事法之續造、確保裁判之一致性或其他所涉及之法律見解具有原
則上重要性之理由。上訴狀或理由書如未依上述方法表明，或其
所表明者與上開法條規定不合時，即難認為已合法表明上訴理由
，其上訴自非合法。本件上訴人對於原判決提起上訴，雖以該判
決違背法令為由，惟核其上訴理由狀所載內容，徒就原審取捨證
據、認定事實，及解釋契約之職權行使，所為：上訴人於民國九
十一年底，以被上訴人涉嫌侵占，提出告訴，經檢察官提起公訴
後，既由第一審法院刑事庭以裁定駁回檢察官之公訴確定，實質
上即與受無罪判決無異。乃上訴人於被上訴人執此申請復職時，
又以被上訴人之行為違反勞動契約或工作規則，且情節重大，而
為終止勞動契約之意思表示，顯逾勞動基準法第十二條第二項所
定之三十日除斥期間，自不生終止之效力。被上訴人主觀上有向
上訴人提供勞務之意思，客觀上亦有服勞務之事實，縱其曾於受
僱期間（九十一年一月二十四日），向勞工保險局請領老年給付
，仍不得據以認定兩造間之僱傭關係已不存在。此外，即令上訴
人對於被上訴人有債務不履行之損害債權存在，然其於本件主張
與被上訴人之系爭工資債權（新台幣（下同）一百九十三萬二千
零七十七元）為抵銷，核與勞動基準法第二十六條（雇主不得預
扣勞工工資）之規定意旨有違，不應准許。是以被上訴人求予確
認兩造間之僱傭關係存在，及請求上訴人給付（自停職日即九十
一年十月三十日起至九十六年十月十二日止之薪資）一百九十三
萬二千零七十七元，並自九十六年十月十三日起至復職之日止，
按月三萬二千元之薪資，為有理由等論斷。指摘其為不當，而未
表明該判決所違背之法令及其具體內容，暨依訴訟資料合於該違
背法令之具體事實，並具體敘述為從事法之續造、確保裁判之一
致性或其他所涉及之法律見解具有原則上重要性之理由，難認其
已合法表明上訴理由。依首揭說明，應認其上訴為不合法。
據上論結，本件上訴為不合法。依民事訴訟法第四百八十一條、
第四百四十四條第一項、第九十五條、第七十八條，裁定如主文
。
中    華    民    國  九十八  年    四    月    二    日
                      最高法院民事第三庭
                          審判長法官  蘇  茂  秋
                                法官  陳  碧  玉
                                法官  王  仁  貴
                                法官  張  宗  權
                                法官  簡  清  忠
      本件正本證明與原本無異
                                      書  記  官
中    華    民    國  九十八  年    四    月   十四   日
                                                      K


司法院資訊處製作；財團法人民間司法改革基金會備份。
